最高法院民事裁定　　　　　　　　　111年度台簡抗字第141號
抗　告　人　陳振忠
　　　　　　陳海瑞
　　　　　　陳國法
共　　　同
訴訟代理人　鄧湘全律師
上列抗告人因與沈家印間請求侵權行為損害賠償聲請許可上訴事
件，對於中華民國111年5月3日臺灣桃園地方法院裁定（109年度
簡上附民移簡字第18號），提起抗告，本院裁定如下：
    主  文
抗告駁回。
抗告訴訟費用由抗告人負擔。
    理  由
按對於簡易訴訟程序之第二審判決，其上訴利益逾民事訴訟法第
466 條所定之額數者，當事人僅得以其適用法規顯有錯誤為理由
，逕向最高法院提起上訴，並須經原裁判法院之許可。此項許可
，以訴訟事件所涉及之法律見解具有原則上之重要性者為限，此
觀同法第436條之2第 1項、第436條之3第1項及第2項之規定自明
。所謂適用法規顯有錯誤，係指原第二審判決就其取捨證據所確
定之事實適用法規顯有錯誤而言，不包括認定事實不當、理由不
備或矛盾之情形在內。本件抗告人對於原第二審判決逕向本院提
起上訴，所表明之上訴理由，係以：原判決命伊連帶給付相對人
新臺幣（下同）311萬5,631元本息，然未記載調查證據及言詞辯
論過程並賦予伊充分之辯論機會，未引用民法第185條第1項前段
規定。抗告人陳國法持長棍，與相對人所受刀傷、砍傷無涉，不
可能導致其勞動能力減損。倘非相對人持武器至伊住處先攻擊伊
，伊當不至於傷害相對人，原審疏未審究過失相抵之事實及法律
適用，明顯違背法令。伊在原審表明曾嘗試以10萬元與相對人和
解，為相對人所拒，因伊與相對人尚有其他糾紛，故不同意賠償
相對人，原審未闡明伊上開陳述是否為正當防衛抗辯或行使抵銷
權。況相對人本為無業者，所受傷害可經由復健降低失能比例，
原判決率認其失能比例57%且終身不可變更，復據其投保月薪2萬
4,000 元計算勞動能力減損之損害額，及判命伊賠償精神慰撫金
30萬元，均有適用法規顯然錯誤情事云云，為其論據。惟查抗告
人所陳上述理由，係屬原第二審以抗告人就相對人主張其等共同
傷害相對人，致相對人受有背部開放性傷口併肌肉撕損傷、左肘
部撕裂傷、右上臂開放性傷口，並右肱動脈、右正中神經、尺神
經斷裂及右手撕裂傷及肌腱斷裂之傷害（下稱系爭傷害），為抗
告人所不爭，因認相對人主張屬實，及本於取捨證據之職權認定
相對人因系爭傷害支出醫療費用6萬1,202元，及因喪失57% 之勞
動能力，受有該部分損害276萬2,204元，並非財產上損害30萬元
等事實當否，及理由是否不備之問題，要與適用法規是否顯有錯
誤無涉，亦無所涉及之法律見解具有原則上重要性之情事。原法
院因認其上訴不應許可，以裁定予以駁回，經核於法並無違誤。
末按「為裁判之原法院」認為對於簡易訴訟程序之第二審判決提
起第三審上訴不應許可者，應以裁定駁回其上訴。為民事訴訟法
第436條之3第3 項所明定。原法院據之為駁回上訴之裁定，自不
生違反同法第32條第7 款迴避規定之問題；且依同法第436條之3
第4 項規定，上訴人得對之逕向最高法院抗告，於其審級利益並
無影響。抗告論旨，指摘原裁定不當，違反民事訴訟法第32條第
7 款規定及侵害其訴訟權，聲明廢棄，非有理由。
據上論結，本件抗告為無理由。依民事訴訟法第436條之2第2 項
、第495條之1第1 項、第449條第1項、第95條、第78條，裁定如
主文。
中    華    民    國   111    年    7     月    27    日
                      最高法院民事第四庭
                          審判長法官  鄭  雅  萍  
                                法官  王  金  龍  
                                法官  蕭  胤  瑮  
                                法官  許  秀  芬  
                                法官  王  本  源  
本件正本證明與原本無異
                                      書  記  官
中    華    民    國   111    年    8     月    3     日